臺灣臺南地方法院刑事判決
111年度交易字第155號
公  訴  人  臺灣臺南地方檢察署檢察官
被      告  陳宥良


上列被告因公共危險案件，經檢察官提起公訴（111年度偵字第2
328號），本院判決如下：
    主  文
陳宥良犯不能安全駕駛動力交通工具罪，累犯，處有期徒刑陸月
，併科罰金新臺幣參萬元，有期徒刑如易科罰金；罰金如易服勞
役，均以新臺幣壹仟元折算壹日。    
    事實及理由
一、本件犯罪事實、證據及應適用之法條，均引用如附件檢察官
    起訴書之記載。
二、按刑法第185條之3第1項於111年1月28日修正公布，並於同
    年月30日生效，該修正前、後之規定，係將其中「處2年以
    下有期徒刑，得併科20萬元以下罰金」部分，提高為「處3
    年以下有期徒刑，得併科30萬元以下罰金」，依刑法第2條
    第1項規定比較新舊法之結果，修正後之規定並未較有利於
    被告，自應適用修正前刑法第185條之3第1項規定論處。查
    被告陳宥良前有如起訴書所載犯罪科刑執行情形，有臺灣高
    等法院被告前案紀錄表1 份在卷可稽，其於前開有期徒刑之
    執行完畢後，5 年內故意再犯本件有期徒刑以上之罪，為累
    犯，應依刑法第47條第1 項規定加重其刑。至司法院釋字第
    775 號解釋，依解釋文及理由之意旨，係指構成累犯者，不
    分情節，一律加重最低本刑，於不符合刑法第59條所定要件
    之情形下，致生行為人所受之刑罰超過其所應負擔罪責之個
    案，不符罪刑相當原則、比例原則。於此範圍內，在修正前
    ，為避免發生上述罪刑不相當之情形，法院就該個案應裁量
    是否加重最低本刑；依此，該解釋係指個案應量處最低法定
    刑、又無法適用刑法第59條在內減輕規定之情形，法院應依
    此解釋意旨裁量不予加重最低本刑（最高法院108 年度台上
    字第338 號、第976 號、第1941號判決意旨參照）。查本案
    依被告構成累犯及犯罪之情節，並無上開情事，自仍有累犯
    加重其刑規定之適用，併此敘明。爰審酌被告前已有多次觸
    犯酒後駕車公共危險罪，顯見其未因之前裁罰而改正於酒後
    駕駛機動交通工具之行為。再考量被告於本次酒後駕駛之酒
    精濃度高達每公升0.52毫克，已達醉醉之程度，猶罔顧自己
    及公眾行人往來之安全，於清晨駕駛自小貨車上路，認有加
    重懲處之必要；復斟酌被告犯後坦承犯行，未肇致他人受有
    傷害，自述在工地工作、國中畢業、離婚，育有1子已成年
    等智識程度、經濟家庭狀況等一切情狀，量處如主文所示之
    刑，並分別諭知易科罰金及易服勞役之折算標準，以示懲儆
    。
三、據上論斷，應依刑事訴訟法第299條第1項前段（本件依刑事
    判決精簡原則，僅記載程序法條文），判決如主文。
四、如不服本件判決，得自收受送達之日起20日內，向本院提起
    上訴狀（須附繕本），上訴於本院管轄之第二審地方法院合
    議庭。 
本案經檢察官黃榮加提起公訴，檢察官林容萱到庭執行職務。
中　　華　　民　　國　　111 　年　　3 　　月　　29　　日
　　　　　　　　　刑事第四庭    法　官　張菁
以上正本證明與原本無異
如不服本判決應於收受本判決後20日內向本院提出上訴書狀，並
應敘述具體理由。其未敘述上訴理由者，應於上訴期間屆滿後20
日內向本院補提理由書狀（均須按他造當事人之人數附繕本）「
切勿逕送上級法院」。
　　　　　　　　　　　　　　　　書記官　蔡佳玲
中　　華　　民　　國　　111 　年　　3 　　月　　29　　日
附錄本案論罪科刑法條全文：
中華民國刑法第185條之3
駕駛動力交通工具而有下列情形之一者，處 2 年以下有期徒刑
，得併科 20 萬元以下罰金：
一、吐氣所含酒精濃度達每公升零點二五毫克或血液中酒精濃度
    達百分之零點零五以上。
二、有前款以外之其他情事足認服用酒類或其他相類之物，致不
    能安全駕駛。
三、服用毒品、麻醉藥品或其他相類之物，致不能安全駕駛。
因而致人於死者，處 3 年以上 10 年以下有期徒刑；致重傷者
，處 1 年以上 7 年以下有期徒刑。
曾犯本條或陸海空軍刑法第 54 條之罪，經有罪判決確定或經緩
起訴處分確定，於五年內再犯第 1 項之罪因而致人於死者，處
無期徒刑或 5 年以上有期徒刑；致重傷者，處 3 年以上 10 年
以下有期徒刑。

附件：
臺灣臺南地方檢察署檢察官起訴書
                                     111年度偵字第2328號
　　被　　　告　陳宥良　男　48歲（民國00年0月00日生）
　　　　　　　　　　　　住屏東縣○○鎮○○里○○路00號
　　　　　　　　　　　　國民身分證統一編號：Z000000000號
上列被告因公共危險案件，已經偵查終結，認應提起公訴，茲將
犯罪事實及證據並所犯法條分敘如下：
　　　　犯罪事實
一、陳宥良前因不能安全駕駛案件，經臺灣南投地方法院判決判
    處有期徒刑5月確定，甫於民國109年8月25日徒刑易科罰金
    執行完畢。詎仍不知悔改，自111年1月10日晚間10時許起至
    同日晚間11時許止，在臺南市安定區某停車場內，食用摻有
    米酒之藥膳排骨後，明知其已不得駕駛動力交通工具，竟仍
    不顧大眾行車之公共安全，基於酒後駕車致交通公共危險之
    犯意，於翌日（11日）凌晨4時許，駕駛車牌號碼000-0000
  &0000; 號自小貨車上路。嗣於同日凌晨5時許，陳宥良駕駛前
    揭自
    小貨車行經臺南市中西區西門路與民生路交岔路口時，因行
    跡可疑，經執行巡邏勤務之員警於臺南市○○區○○路0段0
    00號前予以攔查，並發現其身上帶有酒味，於同日凌晨5時8
    分當場對陳宥良施予酒精測試，測得其吐氣所含酒精濃度達
    每公升0.52毫克（MG/L）之數值，始知悉上情。
二、案經訴請臺南市政府警察局第二分局報告偵辦。
　　　　證據並所犯法條
一、上揭犯罪事實，業據被告陳宥良於警詢中及偵查中坦承不諱
    ，並有臺南市政府警察局第二分局公共危險酒精測定紀錄表
    、財團法人台灣商品檢測驗證中心呼氣酒精測試器檢定合格
    證書、臺南市○○○○○○○○○道路○○○○○○○○○
    ○○號查詢汽車駕駛人表單、車輛詳細資料表等在卷可稽。
    足認被告之自白與事實相符，其犯嫌堪以認定。
二、核被告所為，係犯刑法第185條之3第1項第1款之罪嫌。其曾
    受有期徒刑之執行完畢，此有本署刑案資料查註紀錄表可參
    ，五年內故意再犯本件有期徒刑以上之罪，為累犯，請依刑
    法第47條第1項規定加重其刑。
三、依刑事訴訟法第251條第1項提起公訴。
　　此　致
臺灣臺南地方法院
中　　華　　民　　國　 111　　年　　1 　　月　　19　　日
　　　　　　　　　　　　　　　檢　察　官  黃 榮 加
本件證明與原本無異
中　　華　　民　　國　 111　　年　　2 　　月　　7 　　日
                              書  記  官  陳 信 樺